【裁判字號】    88,訴,1362
【裁判日期】    890214
【裁判案由】    毒品危害防制條例
【裁判全文】
臺灣臺南地方法院刑事判決                        八十八年度訴字第一三六二號
    公  訴  人  臺灣台南地方法院檢察署檢察官
    被      告  乙○○
    選任辯護人  洪梅芬
                郭家祺
                楊惠雯
右列被告因肅清煙毒條例案件，經檢察官提起公訴（八十八年度偵字第一０六二五號
），本院判決如左：
    主  文
乙○○共同連續販賣第一級毒品，處有期徒刑拾肆年，褫奪公權玖年。
扣案之第一級毒品海洛因壹大包又壹小包（合計驗餘淨重三十三點玖肆公克，純質淨
重貳零點壹肆公克）沒收銷燬之；販賣毒品所得新台幣參萬捌仟元沒收，如全部或一
部不能沒收時，以其財產抵償之；呼叫器乙個沒收。
    事  實
一、乙○○素行不良，曾犯三次煙毒罪前科，竟仍不知悔改，復與丙○○○（由檢察
    官另行偵辦）共同基於販賣第一級毒品海洛因意圖營利之概括犯意，首於民國八
    十八年五月初，先由乙○○與吳文欽以乙○○之00－0000000轉六六九
    電話秘書呼叫器及電話談妥交易之時間、地點及價格後，推由丙○○○攜帶之海
    洛因乙包（重壹錢），至高雄市光華國中圍牆旁售予甲○○，得款新台幣（以下
    同）二萬元；繼於同年月中旬，又以同一方式，推推由丙○○○攜帶乙錢重之海
    洛因乙包（重半錢多），至上開同一地點售予甲○○，得款一萬八千元。嗣乙○○於同年八月二十三日晚上八時三十分許，在高雄市○○路十五號七樓之一租屋
    處，為警查獲，並扣得其所有供販賣用之毒品海洛因一大包又一小包（合計驗餘
    淨重三十三點玖肆公克，純質淨重貳零點壹肆公克）及呼叫器一個。
二、案經台南縣警察局報請台灣台南地方法院檢察署檢察官偵查起訴。
    理  由
一、訊據被告乙○○矢口否認右開犯行，辯稱：伊並未與丙○○○販賣海洛因與甲○○云云。惟查右揭事實，業據證人即共犯丙○○○於警訊及偵審中證述綦詳，並
    經證人甲○○於審理中結證伊向被告乙○○購買海洛因二次，由丙○○○負責交
    付海洛因予伊無訛，復有上開海洛因及呼叫器扣案足資佐證，且扣案之該毒品，
    經法務部調查局檢驗結果，其成份確為海洛因，有該局檢驗通知書乙紙附卷可稽
    。參以證人甲○○於警訊及偵查中亦證稱：伊之毒品海洛因係打呼叫器00－0
    000000轉六六九向綽號「阿龍」者購買的等語，且被告自承伊之綽號即為
    「阿龍」，上開呼叫器確係伊所使用之事實，亦核與證人丙○○○證稱綽號「阿
    龍」者，即係乙○○一節相符，又經警調閱上開呼叫器之通聯紀錄查證結果甲○○確有多次打該呼叫器與被告乙○○聯絡之事實等情觀之，自足認共犯丙○○○
    與甲○○之上開證詞與事實相符，足以採信。又被告乙○○與甲○○並非親故，
    恆諸常情，被告販予甲○○海洛因，自不可能甘冒遭販賣毒品罪之重刑處罰，而
    未有從中營利之意圖之理，故其販賣係在意圖營利之事實，亦足認定。罪證明確
    被告犯行堪以認定。被告所辯，無非事後畏罪卸責之詞，不足採信。證人丙○○○於審理中復供稱：伊不知交予甲○○者係海洛因云云，亦無非事後迴護自己之
    詞，亦不足採信。
三、按海洛因係第一級毒品，為毒品危害防治第二條第二項第一款所明定。被告販賣
    之，所為係犯同條例第四條第一項之販賣第一級毒品罪。被告與丙○○○彼此間
    有犯意聯絡及行為分擔，均為共同正犯。被告先後二次犯行，時間緊接，犯罪構
    成要件相同，顯係基於一個概括之犯意反覆為之，應依連續犯之規定論以一販賣
    第一級毒品罪，惟其法定本刑為死刑或無期徒刑，依法不得加重，併此敘明。其
    持有毒品海洛因之低度行為，已為販賣之高度行為所吸收，不另論罪。又被告販
    賣次數僅二次，數量非重，得款非多，與坊間大盤商之動輒大量販賣毒品者尚屬
    有別，情輕法重，如予宣告最輕法定刑無期徒刑，仍顯屬過重，其犯罪情節恆情
    尚不無可憫之處，爰依刑法第五十九條之規定減輕其刑。爰審酌被告之素行不良
    ，販賣毒品殘害他人身心健康，危害社會秩序，犯後飾詞圖卸刑責，態度不佳，
    惟其販毒規模非重大等一切情狀，量處如主文所示之適度徒刑，並依其犯罪性質
    認有宣告褫奪公權之必要，予以宣告褫奪公權玖年，以昭炯戒。扣案之海洛因壹
    大包又壹小包（合計驗餘淨重三十三點玖肆公克，純質淨重貳零點壹肆公克），
    係查獲之毒品，應依法諭知沒收銷燬之；又被告販賣海洛因所得三萬八千元，為
    其犯罪所得之財物，應依法宣告沒收，如全部或一部不能沒收時，以其財產抵償
    之；另呼叫器乙個係被告販賣毒品所用之物，亦應依法宣告沒收。至扣案之注射
    針筒四支、分裝管乙支，係被告供施用海洛因所之物，業據被告供明在卷，顯非
    供本案犯罪犯罪所用之物，爰不予宣沒收告，併此敘明。
四、公訴意旨另以：被告與丙○○○尚在同年七月初，在高雄市○○路及澄清路口，
    以七千元之價格販賣海洛因一包與不詳姓名年籍綽號「阿呆」者，因認被告此部
    份亦涉前開販賣毒品罪云云。惟訊據被告乙○○於警訊時及偵審中矢口否認右揭
    犯行。證人丙○○○於警訊時雖供承有伊此部份販賣犯行，然其已供稱不知販賣
    數量，則其是否此犯行，已不能無疑，況其於本院審理中已改稱：是乙○○告訴
    伊阿呆者欠他錢，叫伊去收，此次伊未交給阿呆者海洛因，亦未見乙○○交給阿
    呆者海洛因等語在卷無訛，益見證人丙○○○前後供詞已矛盾不一，顯有瑕疵可
    指，且又查無綽號「阿呆」者其人，足供查證證人丙○○○警訊之真實性，自難
    徒憑丙○○○上開警訊時不盡且有瑕疵之供詞入被告於罪，因認此部份被告被訴
    犯罪不能證明，惟公訴人認此部份與前揭有罪部份，有連續犯之裁判上一罪之關
    係，爰不另為無罪之諭知，並此敘明。
五、據上論斷，應依刑事訴訟法第二百九十九條第一項前段，毒品危害防治條例第四
條第一項、第十八條第一項、第十九條第一項，刑法第十一條前段、第二十八條
    第五十六條、第五十九條、第三十七條第二項，判決如主文。
本案經檢察官吳勇輝到庭執行職務。
中      華      民      國      八十九    年      二      月    十四    日
                              臺灣臺南地方法院刑事第二庭
                                  法  官  柯  顯  卿
如不服本判決應於送達後十日內向本院提出上訴狀
附錄本案論罪科刑法條全文：
毒品危害防制條例第四條第一項
製造、運輸、販賣第一級毒品者，處死刑或無期徒刑；處無期徒刑者，得併科新臺幣
一千萬元以下罰金。


司法院資訊處製作；財團法人民間司法改革基金會備份。
